- def:
  - sseq:
    - - - sense
        - dt:
          - - text
            - '{bc}to {a_link|reduce}, to {a_link|lessen}'
  - sseq:
    - - - sense
        - dt:
          - - text
            - '{bc}to {a_link|diminish}'
    vd: intransitive verb
  fl: transitive verb
  hwi:
    hw: aminorar
  meta:
    id: aminorar
    lang: es
    offensive: false
    section: alpha
    sort: '2601253000'
    src: spanish
    stems:
    - aminorar
    uuid: 5f48ca45-f55e-4fd6-afdb-cb22d0bf264d
  shortdef:
  - to reduce, to lessen
  - to diminish
  suppl:
    cjts:
    - cjfs:
      - aminorando
      - aminorado
      cjid: gppt
    - cjfs:
      - aminoro
      - aminoras
      - aminora
      - aminoramos
      - "aminor\xE1is"
      - aminoran
      cjid: pind
    - cjfs:
      - aminoraba
      - aminorabas
      - aminoraba
      - "aminor\xE1bamos"
      - aminorabais
      - aminoraban
      cjid: pret
    - cjfs:
      - "aminor\xE9"
      - aminoraste
      - "aminor\xF3"
      - aminoramos
      - aminorasteis
      - aminoraron
      cjid: pprf
    - cjfs:
      - "aminorar\xE9"
      - "aminorar\xE1s"
      - "aminorar\xE1"
      - aminoraremos
      - "aminorar\xE9is"
      - "aminorar\xE1n"
      cjid: futr
    - cjfs:
      - "aminorar\xEDa"
      - "aminorar\xEDas"
      - "aminorar\xEDa"
      - "aminorar\xEDamos"
      - "aminorar\xEDais"
      - "aminorar\xEDan"
      cjid: cond
    - cjfs:
      - aminore
      - aminores
      - aminore
      - aminoremos
      - "aminor\xE9is"
      - aminoren
      cjid: psub
    - cjfs:
      - aminorara
      - aminoraras
      - aminorara
      - "aminor\xE1ramos"
      - aminorarais
      - aminoraran
      cjid: pisb1
    - cjfs:
      - aminorase
      - aminorases
      - aminorase
      - "aminor\xE1semos"
      - aminoraseis
      - aminorasen
      cjid: pisb2
    - cjfs:
      - aminorare
      - aminorares
      - aminorare
      - "aminor\xE1remos"
      - aminorareis
      - aminoraren
      cjid: fsub
    - cjfs:
      - he aminorado
      - has aminorado
      - ha aminorado
      - hemos aminorado
      - "hab\xE9is aminorado"
      - han aminorado
      cjid: ppci
    - cjfs:
      - "hab\xEDa aminorado"
      - "hab\xEDas aminorado"
      - "hab\xEDa aminorado"
      - "hab\xEDamos aminorado"
      - "hab\xEDais aminorado"
      - "hab\xEDan aminorado"
      cjid: ppsi
    - cjfs:
      - hube aminorado
      - hubiste aminorado
      - hubo aminorado
      - hubimos aminorado
      - hubisteis aminorado
      - hubieron aminorado
      cjid: pant
    - cjfs:
      - "habr\xE9 aminorado"
      - "habr\xE1s aminorado"
      - "habr\xE1 aminorado"
      - habremos aminorado
      - "habr\xE9is aminorado"
      - "habr\xE1n aminorado"
      cjid: fpin
    - cjfs:
      - "habr\xEDa aminorado"
      - "habr\xEDas aminorado"
      - "habr\xEDa aminorado"
      - "habr\xEDamos aminorado"
      - "habr\xEDais aminorado"
      - "habr\xEDan aminorado"
      cjid: cpef
    - cjfs:
      - haya aminorado
      - hayas aminorado
      - haya aminorado
      - hayamos aminorado
      - "hay\xE1is aminorado"
      - hayan aminorado
      cjid: ppfs
    - cjfs:
      - hubiera aminorado
      - hubieras aminorado
      - hubiera aminorado
      - "hubi\xE9ramos aminorado"
      - hubierais aminorado
      - hubieran aminorado
      cjid: ppss1
    - cjfs:
      - hubiese aminorado
      - hubieses aminorado
      - hubiese aminorado
      - "hubi\xE9semos aminorado"
      - hubieseis aminorado
      - hubiesen aminorado
      cjid: ppss2
    - cjfs:
      - hubiere aminorado
      - hubieres aminorado
      - hubiere aminorado
      - "hubi\xE9remos aminorado"
      - hubiereis aminorado
      - hubieren aminorado
      cjid: fpsb
    - cjfs:
      - '-'
      - aminora
      - aminore
      - aminoremos
      - aminorad
      - aminoren
      cjid: impf
